【裁判字號】    98,上易,1222
【裁判日期】    980806
【裁判案由】    竊盜等
【裁判全文】
臺灣高等法院臺中分院刑事判決        98年度上易字第1222號
上  訴  人  臺灣南投地方法院檢察署檢察官
被      告  甲○○
            丙○○
                      23
上列上訴人因被告等竊盜等案件，不服臺灣南投地方法院97年度
易字第705號，中華民國98年6月8日第一審判決（起訴案號：臺
灣南投地方法院檢察署97年度偵字第4028號），提起上訴，本院
判決如下：
    主  文
上訴駁回。
    理  由
一、本案經本院審理結果，認第一審判決本件公訴不受理並無不
    當，應予維持，並引用第一審判決書記載之理由（如附件）
    。
二、臺灣南投地方法院檢察署檢察官上訴意旨雖以：(一)依告訴人
    乙○○具狀陳稱，僅與被告甲○○達成和解，並書立和解書
    ，但並未撤銷（回）告訴，亦未繕寫任何撤回書；則告訴人
    真意為何，應再予詳加確認。(二)本件遭竊物品中有7件係另
    被害人丁○○所有，告訴人乙○○撤回部分效力，是否及於
    全部，而剝奪被害人丁○○憲法上應享有訴訟保護權利，亦
    有疑義云云。惟查本件告訴人乙○○確於原審法院受理後，
    具狀陳報稱：「被告甲○○當無竊盜之情事，告訴人對於被
    告甲○○之告訴應屬誤會，告訴人願撤銷對被告甲○○部分
    之告訴」等語（見原審卷第9頁），並於狀後簽名確認，經
    比對該簽名筆跡，其書寫特徵與告訴人在偵查中當庭簽名筆
    跡相符，應非他人假冒。此外，原審審理中，經審判長詢問
    告訴人是否仍要對被告甲○○、丙○○提出告訴？告訴人答
    稱：「對於我自己所有而失竊的樹瘤、樹塊部分，我不想再
    對被告甲○○、丙○○告訴了，我要當庭撤回告訴」等語（
    見原審卷第51頁審判筆錄），足證告訴人確於原審辯論終結
    前，已明白表示撤回告訴無訛。另按於直系血親、配偶，同
    財共居親屬或其他五親等內血親或三親等內姻親之間，犯刑
    法第29章之竊盜罪者，須告訴乃論，觀諸刑法第324條第2項
    規定至明；而竊盜罪係侵害財產監督權之犯罪，應以監督權
    被侵害之人為直接被害人。竊取刑法第324條第2項所規定親
    屬之財物時，如其所有與持有均同屬於一人，固應適用該條
    項規定，即令非該親屬所有，而係該親屬持有者，因係侵害
    該親屬之財產監督權，仍應由該親屬告訴乃論。至如竊取他
    人持有該親屬之財物，雖其所有權屬於該親屬，而財產監督
    權屬於他人，仍非告訴乃論之罪，故竊取該親屬持有他人之
    物，即無須問其所有人為何人，僅就持有人即財產監督權人
    與行竊之犯人有無前開親屬關係，以定其是否須告訴乃論（
    最高法院73年度台上字第3297號判決意旨可資參照）。本件
    遭竊之物品，其中雖有部分係被害人丁○○所有，但係託由
    告訴人乙○○保管，此業經告訴人乙○○、被害人丁○○分
    別於原審法院結證明確，則依上揭說明，本件確屬告訴乃論
    之案件，且應由告訴人乙○○提出告訴，始具合法追訴條件
    。玆告訴人既於原審法院辯論終結前撤回告訴，原審法院因
    而判決本件公訴不受理，於法並無違誤。檢察官任執前詞，
    指摘原判決不當，並無理由，應予駁回，並不經言詞辯論而
    為判決。
三、據上論斷，應依刑事訴訟法第373條、第368條、第372條，
    判決如主文。
中    華    民    國    98    年    8     月    6     日
            刑事第六庭  審判長法  官  李  文  雄
                              法  官  張  恩  賜
                              法  官  邱  顯  祥
上列正本證明與原本無異。
不得上訴。
                              書記官  許  美  惠
中    華    民    國    98    年    8     月    6     日


司法院資訊處製作；財團法人民間司法改革基金會備份。
